【裁判字號】    98,裁,3339
【裁判日期】    981224
【裁判案由】    耕地三七五租約
【裁判全文】
最  高  行  政  法  院  裁  定
                                      98年度裁字第3339號
上  訴  人  祭祀公業胡月公
代  表  人  胡公毅
被 上訴 人  桃園縣大溪鎮公所
代  表  人  甲○○
上列當事人間耕地三七五租約事件，上訴人對於中華民國98年9
月2日臺北高等行政法院98年度訴字第530號判決，提起上訴，本
院裁定如下：
    主  文
上訴駁回。
上訴審訴訟費用由上訴人負擔。
    理  由
一、按對於高等行政法院判決之上訴，非以其違背法令為理由，
    不得為之，行政訴訟法第242條定有明文。依同法第243條第
    1項規定，判決不適用法規或適用不當者，為違背法令；而
    判決有同條第2項所列各款情形之一者，為當然違背法令。
    是當事人對於高等行政法院判決上訴，如依行政訴訟法第24
    3條第1項規定，以高等行政法院判決有不適用法規或適用不
    當為理由時，其上訴狀或理由書應有具體之指摘，並揭示該
    法規之條項或其內容；若係成文法以外之法則，應揭示該法
    則之旨趣；倘為司法院解釋或本院之判例，則應揭示該判解
    之字號或其內容。如以行政訴訟法第243條第2項所列各款情
    形為理由時，其上訴狀或理由書，應揭示合於該條項各款之
    事實。上訴狀或理由書如未依此項方法表明，或其所表明者
    與上開法條規定不合時，即難認為已對高等行政法院判決之
    違背法令有具體之指摘，其上訴自難認為合法。
二、本件上訴人對於高等行政法院判決上訴，主張：上訴人於民
    國97年7月29日在國家圖書館舊檔案中38年間省政府公報，
    才知有台灣省政府38年5月3日制頒之「台灣省辦理私有耕地
    租約登記注意事項」，一發現該新證據就依行政程序法第12
    8條第1項第2款「發現新證據」之規定，申請程序重開，上
    訴人97年7月29日申請書應係發現新證據後，程序重新進行
    之合法申請。又已登記不動產所有權人之回復請求權、除去
    妨害請求權，並無民法第125條消滅時效規定之適用，原審
    竟認上訴人請求命被上訴人撤銷系爭38年6月20日竹溪鎮永
    字第16號之租約登記，並賠償新臺幣620,000元，已逾法定
    救濟期間，有行政訴訟法第243條第1項第3款、第6款之違背
    法令等語，雖以該判決違背法令為由，惟核其上訴理由，係
    就原審取捨係就原審已論斷者，泛言未論斷，或就原審所為
    論斷，泛言其論斷矛盾，而非具體表明合於不適用法規、適
    用法規不當、或行政訴訟法第243條第2項所列各款之情形，
    難認對該判決之如何違背法令已有具體之指摘。依首開規定
    及說明，應認其上訴為不合法。又祭祀公業係具當事人能力
    之非法人團體，原判決將上訴人載為胡公毅即祭祀公業胡月
    公，顯係記載錯誤，爰改載如當事人欄，併此指明。
三、據上論結，本件上訴為不合法。依行政訴訟法第249條第1項
    前段、第104條、民事訴訟法第95條、第78條，裁定如主文
    。
中    華    民    國    98    年    12    月    24    日
                    最高行政法院第五庭
                        審判長法官  黃  璽  君
                              法官  陳  鴻  斌
                              法官  鄭  忠  仁
                              法官  吳  東  都
                              法官  陳  金  圍
以  上  正  本  證  明  與  原  本  無  異
中    華    民    國    98    年    12    月    25    日
                              書記官  王  福  瀛


司法院資訊處製作；財團法人民間司法改革基金會備份。
